【裁判字號】    97,抗,359
【裁判日期】    970331
【裁判案由】    停止強制執行
【裁判全文】
臺灣高等法院民事裁定                   97年度抗字第359號
抗  告  人  乙○○
上列抗告人因與相對人甲○○間聲請停止執行事件，對於中華民
國97年1月14日臺灣桃園地方法院96年度聲字第2111號所為裁定
提起抗告，本院裁定如下：
    主  文
抗告駁回。
抗告費用由抗告人負擔。
原裁定所命供擔保金額變更為新臺幣壹佰玖拾伍萬元。
    理  由
一、按有提起異議之訴時，法院因必要情形，或依聲請定相當並
    確實之擔保，得為停止強制執行之裁定，強制執行第18條第
    2項定有明文。且依該條項停止執行之擔保，係擔保執行債
    權人因停止執行所應受之損害，法院定擔保金額時，自應斟
    酌因停止執行可能遭受之損害，以為衡量之標準，非以債權
    額為依據（最高法院92年度台抗字第480號裁定意旨參照）
    。
二、抗告意旨略以：原裁定命伊供擔保之金額高達新臺幣（下同
    ）300萬元，與「相當並確實之擔保」似乎不符比例原則，
    因本件強制執行事件，係拍賣土地清償執行債權，而土地隨
    時日增加而必增值，眾所週知，是縱原法院95年度執字第43
    098號損害賠償強制執行事件之強制執行程序因伊供擔保而
    停止執行，拍賣之土地也必增加價值而有利於債權債務之清
    償，對相對人而言並無損失，況本件明顯已逾法律時效。又
    本件依原確定判決主文所示，上開強制執行事件並無利息之
    問題，求予免供擔保云云。
三、經查：抗告人已提起再審之訴，經原法院以96年度再字第20
    號事件受理在案，尚未審結等情，業經原法院調閱上開卷宗
    審究無誤，是抗告人依強制執行法第18條第2項聲請停止執
    行，即屬有據。又抗告人於原法院提起上開再審之訴，就訴
    訟標的金額為900萬元並無爭執，此觀之抗告人所具民事聲
    請延緩執行狀及抗告狀之記載甚明（見原審卷第1頁、本院
    卷第5頁）。依前揭規定，本件相對人即執行債權人因停止
    執行所受損失乃其無法即時受償或利用前開900萬元債權所
    生之利息損失，該利息損失應按法定利率即年息5%計算，始
    符客觀公允，抗告人辯稱縱停止系爭執行程序，所拍賣之土
    地也必增加價值而有利於債權債務之清償，對相對人而言並
    無損失云云，容有誤會。又抗告人所提起之上開再審之訴，
    係屬得上訴第三審之事件，參考司法院頒布「各級法院辦案
    期限實施要點」之規定，第一、二、三審通常程序審判案件
    之辦案期限各為1年4個月、2年、1年，是上開再審之訴自起
    訴時起迄判決確定時止，預估約需4年4個月。從而，本件相
    對人因停止執行，未能即時受償，所受之法定利息損害計有
    195萬元〔計算式：0000000×5%×（4+4/12）＝0000000元
    〕，本院因認抗告人應供擔保之金額以195萬元為適當。綜
    上，抗告人依強制執行法第18條第2項聲請停止執行，尚無
    不合，原裁定為准許停止執行之裁定，並無違誤。惟命供擔
    保之金額為法院之職權，原法院所命供擔保金額300萬元顯
    屬過高，而有未洽，爰予更正如主文第3項所示。
四、據上論結，本件抗告為無理由，爰裁定如主文。
中    華    民    國    97    年    3     月    31    日
                    民事第七庭
                        審判長法  官  鄭三源
                              法  官  王聖惠
                              法  官  周美月
正本係照原本作成。
本裁定除以適用法規顯有錯誤為理由，並經本院許可外，不得再
抗告。如提起再抗告，應於收受後10日內委任律師為訴訟代理人
向本院提出再抗告狀。並繳納再抗告費新台幣１千元。
中    華    民    國    97    年    4     月    1     日
                              書記官  李華安


司法院資訊處製作；財團法人民間司法改革基金會備份。
